【裁判字號】    95,交抗,30
【裁判日期】    950209
【裁判案由】    聲明異議
【裁判全文】
臺灣高等法院臺南分院刑事裁定          95年度交抗字第30號
抗  告  人
即 異 議人  瑞豐交通有限公司
代  表  人  甲○○
上列抗告人因聲明異議案件，不服臺灣雲林地方法院中華民國九
十四年十二月卅日第一審交通法庭裁定（九十四年度交聲字第二
六七號）提起抗告，本院裁定如下：
    主  文
抗告駁回。
    理  由
一、抗告意旨略以：本件雲林監理站裁00-000000000號裁決書主
    文，命抗告人應於九十四年十二月廿六日前，繳納罰鍰，否
    則加倍罰鍰。然抗告人誤以為在主文諭示期限前，提出異議
    即可，因此延誤。同時，本件抗告人再三與違規人林義春聯
    繫罰鍰之事，係因違規人林義春一再拖延所致。故請  鈞院
    通知違規人林義春至雲林監理站繳納罰鍰，以利結案云云。
二、按受處分人，不服道路交通管理處罰條例第八條主管機關所
    為處罰，得於接到裁決書翌日起廿日內，向管轄地方法院聲
    明異議，道路交通管理處罰條例第八十七條第一項定有明文
    。又依道路交通管理處罰條例第八十七條規定，向管轄法院
    聲明異議期間，自裁決送達翌日起算，並得依法扣除在途期
    間及聲請回復原狀；聲明異議，應以司法狀紙，敘述異議理
    由，提出於原處分機關為之。原處分機關於接受異議書狀後
    五日內，應將該案卷宗及有關證物，送交該管地方法院或其
    分院交通法庭；道路交通案件處理辦法第十二條、第十三條
    亦分別定有明文。又送達於應受送達人住居所、事務所或營
    業所為之；對於機關、法人或非法人團體為送達者，應向其
    代表人或管理人為之；於送達處所不獲會晤應受送達人時，
    得將文書付與有辨別事理能力之同居人、受僱人或應送達處
    所接收郵件人員而為送達（行政程序法第六十九條第二項、
    第七十二條第一項前段、第七十三條第一項規定參照）。準
    此，於向法人代表人為送達時，原則上既應以該法人所在地
    ，對該代表人或管理人為送達，如不獲會晤時，得對其有辨
    別事理能力之同居人、受僱人或應送達處所接收郵件人員而
    為補充送達，至同居人、受僱人或應送達處所接收郵件人員
    ，何時將文書轉交應受送達人，於送達效力，應不生影響。
三、經查，本件抗告人瑞豐交通有限公司所有ＩＵ─一七七號大
    貨車，於民國（下同）九十年三月五日上午九時四十分許，
    駕駛人林義春駕駛上開大貨車，行經彰化縣竹塘鄉○○路，
    因有「未領牌照行駛」違規事實，經原處分機關，即雲林監
    理站以抗告人為該大貨車所有人，且違規事實明確，而於九
    十四年十一月廿五日裁處罰鍰新台幣（下同）七千二百元等
    情，有該監理站雲監裁罰字第裁00－000000000
    號違反道路交通管理事件裁決書在卷可憑（詳原審卷十頁）
    。又本件裁決書，經郵寄至抗告人所在地「雲林縣斗六市○
    ○○街九號」，於九十四年十一月廿九日，由抗告人受僱人
    吳健收受等情，有上開裁決書送達證書、法務部戶役連結作
    業系統、抗告人公司登記基本資料查詢、車號查詢汽車車籍
    等資料在卷足參（詳原審卷十一至十四頁）。本件裁決書，
    應已合法送達，則本件聲明異議期間，應自抗告人收受裁決
    書翌日，即九十四年十一月卅日起算，加計聲明異議期間廿
    日，及抗告人戶籍地雲林縣，在途期間二日，訖九十四年十
    二月廿一日（星期三）止，聲明異議期間，即已屆滿，且該
    日亦非例假日或其他休息日。然抗告人竟遲至九十四年十二
    月廿三日，始具狀向原處分機關聲明異議，有聲明異議狀原
    處分機關收文戳在卷可證（詳原審卷二頁）。是本件抗告人
    聲明異議，顯已逾廿日異議不變期間。從而，本件異議，即
    不合法律上程序，復無從補正，而裁定駁回。
四、原裁定以抗告人聲明異議期間，至九十四年十二月廿一日屆
    滿，抗告人竟遲至九十四年十二月廿三日，始向原處分機關
    遞狀聲明異議，顯已逾廿日異議期間，而駁回抗告人聲明異
    議。本院經核，原裁定認事用法，均無違誤。抗告意旨以，
    抗告人誤以為祇要在聲明異議期間，提出異議，即可繳納最
    低額罰鍰云云。然本件裁決書裁罰主文諭知：「一罰鍰新台
    幣七千二百元整，罰鍰限於九十四年十二月廿五日繳納。二
    上開罰鍰逾期不繳納處分：(一)自九十四年十二月廿六日起，
    加倍罰鍰為新台幣一萬四千四百元正，並限於九十五年一月
    九日前繳納。(二)加倍罰鍰於九十五年一月九日前繳納，逾期
    仍不繳納者，依法移送強制執行」，上開裁決書主文，其文
    義清楚明確，並無令人誤解用語。則抗告人指稱，其對本件
    裁決主文誤解，顯非正當理由，其據此提起抗告，非有理由
    。又抗告意旨請求本院，代為通知違規人林義春前去雲林監
    理站繳納罰鍰一節，就此部分，本院既非交通違規處分機關
    ，亦非執行機關，自無通知違規人林義春前往雲林監理站繳
    納罰鍰權責。抗告人執此提起抗告，亦非可取。抗告人抗告
    ，依上所述，均無理由，應以駁回。
五、據上論斷，應依刑事訴訟法第四百十二條，裁定如主文
中    華    民    國    95    年    2    月    9       日
                  刑事第六庭   審判長法  官   蔡崇義
                                     法  官   吳永宋
                                     法  官   董武全
以上正本證明與原本無異。
不得再抗告。
                                     書記官   許美惠
中    華    民    國    95    年    2    月    9       日


司法院資訊處製作；財團法人民間司法改革基金會備份。
